臺灣板橋地方法院刑事判決　　　　　　　99年度訴字第3448號
公　訴　人　臺灣板橋地方法院檢察署檢察官
被　　　告　黃守平原名黃奕棋.
選任辯護人　余西鈞律師
被　　　告　陳和順
選任辯護人　陳祥彬律師（財團法人法律扶助基金會）
上列被告等因違反毒品危害防制條例案件，經檢察官提起公訴（
99年度偵字第14578、15106 號），本院判決如下：
    主  文
黃守平共同製造第四級毒品，累犯，處有期徒刑參年。扣案如附
表一、二所示之物品，均沒收。
陳和順共同製造第四級毒品，處有期徒刑參年貳月，扣案如附表
一、二所示之物品，均沒收；又持有第二級毒品，處拘役貳拾日
，如易科罰金，以新臺幣壹仟元折算壹日，扣案之第二級毒品大
麻（驗餘淨重零點肆伍公克），沒收銷燬之，扣案包裝該大麻之
塑膠袋壹只，沒收。
    事  實
一、黃守平（原名黃奕棋，綽號寶哥）前因施用第二級毒品案件
    ，經臺灣臺北地方法院分別以97年度簡字第2630號刑事簡易
    判決處有期徒刑5 月，且得易科罰金確定，並於民國97年11
    月5 日易科罰金執行完畢，及以97年度簡字第2840號刑事簡
    易判決處有期徒刑5 月，且得易科罰金確定，並於98年2 月
    9 日易科罰金執行完畢，以及經本院以98年度簡字第2055號
    判處有期徒刑6 月，且得易科罰金確定，並於98年8 月11日
    易科罰金執行完畢（於本案構成累犯）。陳和順前於98年間
    因製造第四級毒品案件，經臺灣士林地方法院於98年11年25
    日以98年度訴字第324 號刑事判決處有期徒刑2 年、緩刑 5
    年，經檢察官上訴後，由臺灣高等法院於99年4 月30日以99
    年度上訴字第90號刑事判決處有期徒刑3 年2 月，並於99年
    6 月14日確定（尚未執行，於本案不構成累犯）。
二、詎黃守平、陳和順（自稱陳文斌）均不知悔改，渠等均明知
    假麻黃（Pseudoephedrine ）、麻黃（Ephedrine ）及
    甲基麻黃（Methylephedrine ）均屬毒品危害防制條例所
    規定之第四級毒品，未經許可不得製造之，竟仍共同基於製
    造第四級毒品之犯意聯絡，自99年3 月間起，由黃守平承租
    址設臺北縣蘆洲市（現改制為新北市蘆洲區，下同）民生街
    61 號 之房屋，作為製造假麻黃、麻黃及甲基麻黃之
    場所，並出資新臺幣（下同）30萬元交予陳和順，由陳和順
    於不詳時、地購得內含假麻黃成分之「秀得寧」感冒藥錠
    共計100 瓶，另備齊加熱器、溫度計、攪拌杓、脫水機、濾
    水桶、漏斗、濾網、濾巾、鏟子等器具後，推由陳和順自同
    年3 、4 月間起至同年5 月16日止，在前開處所，以加熱、
    溶解、過濾、瀝乾、加入鹼片、過濾及陰乾等方式，接續自
    前開「秀得寧」感冒藥錠中萃取出假麻黃、麻黃及甲基
    麻黃（詳如附表一編號1 至10所示）。
三、陳和順明知大麻係毒品危害防制條例第2 條第2 項第2 款公
    告之第二級毒品，不得非法持有之，竟仍基於持有第二級毒
    品之犯意，於99年1 月份，在臺北市某不詳之夜店（起訴書
    略載為「於不詳之時、地」，茲予更正補充），自真實姓名
    年籍資料不詳之人處取得第二級毒品大麻1 小包（驗前毛重
    1.16公克〈包裝塑膠袋重0.48公克〉，取0.26公克鑑定用罄
    ，驗餘淨重0.45公克），並自彼時起持有之。
四、嗣於99年5 月16日凌晨0 時許（起訴書誤載為「2 時30分許
    」，茲予更正），因陳和順另案通緝中而為警在上址緝獲，
    並扣得其所有並供己施用第二級毒品甲基安非他命用之吸食
    器3 組及吸食玻璃球5 個（陳和順另涉犯施用毒品部分，現
    於臺灣新店戒治所強制戒治中），並扣得前開大麻1 小包、
    附表一、二所示之物品及與本案無涉之筆記型電腦1 臺、手
    機5 支（各內含SIM 卡門號0000000000、0000000000、0000
    000000、0000000000、0000000000號各1 張），並迨至同年
    月21日晚上9 時許，黃守平返回前開製毒處所查看之際為警
    查獲，且扣得其所有而與本案無涉之行動電話1 支（內含SI
    M 卡門號0000000000號1 張）及鑰匙2 把（黃守平另涉犯施
    用毒品部分，經本院以99年度簡字第6184號刑事簡易判決判
    刑確定），始查悉上情。
五、案經臺北縣政府警察局（現改制為新北市政府警察局，下同
    ）蘆洲分局移送臺灣板橋地方法院檢察署檢察官偵查起訴。
    理  由
壹、有關證據能力部分：刑事訴訟法第159 條第1 項雖規定，被
    告以外之人於審判外之言詞或書面陳述，除法律有規定外，
    不得作為證據。惟同法第159 條之5 明定：「被告以外之人
    於審判外之陳述，雖不符前4 條之規定，而經當事人於審判
    程序同意作為證據，法院審酌該言詞陳述或書面陳述作成時
    之情況，認為適當者，亦得為證據。」、「當事人、代理人
    或辯護人於法院調查證據時，知有第159 條第1 項不得為證
    據之情形，而未於言詞辯論終結前聲明異議者，視為有前項
    之同意。」，其立法理由在於傳聞證據未經當事人之反對詰
    問予以核實，乃排斥其證據能力。惟當事人如放棄對原供述
    人之反對詰問權，於審判程序表示同意該等傳聞證據可作為
    證據，此時，法院除認該傳聞證據欠缺適當性外，自可承認
    其證據能力。又當事人、代理人或辯護人於調查證據時，知
    有刑事訴訟法第159 條第1 項不得為證據之情形，卻表示「
    對於證據調查無異議」、「沒有意見」等意思，而未於言詞
    辯論終結前聲明異議者，應視為已有將該等傳聞證據採為證
    據之同意，最高法院93年度台上字第3533號、94年度台上字
    第2976號判決亦採同一見解。經查：本案被告黃守平、陳和
    順及辯護人、檢察官於本院審判期日，對於下列經本院調查
    之證據方法，均表示對證據能力不爭執，復於審判期日就本
    院一一提示之前揭證據方法於言詞辯論終結前，均亦未就所
    調查之證據主張有刑事訴訟法第159 條第1 項不得為證據之
    情形，是參照上開說明要旨，本案經調查之證據，均有證據
    能力，合先敘明。
貳、實體方面：
一、經查，被告黃守平與陳和順共同於前開時、地，製造第四級
    毒品之事實，業據被告陳和順迭於警詢、偵訊及本院訊問時
    均坦承不諱，核與被告黃守平於偵訊及本院訊問時供述之情
    節相符，並有臺北縣政府警察局蘆洲分局搜索扣押筆錄暨扣
    押物品目錄表2 份、查獲現場照片44張、蘆洲分局轄內查獲
    毒品工廠案現場勘察報告暨刑案現場測繪圖1 份、現場勘察
    照片117 張在卷可稽，並有扣案如附表一、二所示之物品可
    證；又扣案如附表一編號1 至10所示之物品，經送內政部警
    政署刑事警察局鑑定結果如附表一編號1 至10鑑驗結果欄所
    示，分別屬第四級毒品毒品先驅原料假麻黃、麻黃、甲
    基麻黃無訛，此有內政部警政署刑事警察局99年7 月12日
    刑鑑字第0000000000號鑑定書1 份在卷可證。是以，被告黃
    守平、陳和順前開自白均核與事實相符，堪以採信。則被告
    二人確有於上開時、地，製造第四級毒品之事實，堪予認定
    屬實。又查被告陳和順於前開時、地，持有扣案之第二級毒
    品大麻1 包等情，業據被告陳和順迭於警詢、偵訊及本院訊
    問時均坦承不諱，並有前開搜索扣押筆錄、查獲現場照片、
    勘察報告可證，而扣案之植物葉1 包經送鑑驗結果認：驗前
    毛重1.16公克（包裝塑膠袋重0.45公克），取0.26公克鑑定
    用罄，餘0.45公克，檢出四氫大麻酚、大麻酚等成分，認係
    二級毒品大麻乙節，此有上開鑑定書可證，而被告陳和順於
    前開時間經警查獲後採集其尿液送驗，結果確呈大麻陰性反
    應乙節，此有臺北縣政府警察局蘆洲分局偵辦毒品案件尿液
    代號對照表、台灣檢驗科技股份有限公司出具報告日期2010
    /5/31 報告編號UL/2010/50414 濫用藥物檢驗報告各1 份（
    詳見99年度偵字第14578 號偵查卷第40、139 頁）附卷足證
    ，是被告陳和順前開自白核與事實相符，堪以採信。則被告
    陳和順持有第二級毒品大麻之事實，堪予認定無訛。綜上所
    述，本案事證已臻明確，被告二人前開犯行均足堪認定，均
    應予依法論科。
二、論罪科刑部分：
(一)、論罪部分：就上開事實欄二所示部分，核被告黃守平、陳和
    順所為，均係犯毒品危害防制條例第4 條第4 項之製造第四
    級毒品罪；就上開事實欄三部分，核被告陳和順所為，係犯
    毒品危害防制條例第11條第2 項之持有第二級毒品罪。又被
    告黃守平與陳和順就前開製造第四級毒品犯行，有犯意聯絡
    及行為分擔，均為共同正犯。又被告黃守平、陳和順持有第
    四級毒品之低度行為，均為製造第四級毒品之高度行為所吸
    收，均不另論罪。復按集合犯係指若干犯罪行為態樣，本質
    上原具有反覆、延續實行之特徵，立法時既予特別歸類，定
    為犯罪構成要件之行為要素，則行為人基於該罪之犯意，在
    密切接近之一定時間及空間內複次實行該特定構成要件行為
    ，倘依社會通念，於客觀上認為符合一個反覆、延續性之行
    為觀念者，於刑法評價上，即應僅成立一罪，例如經營、從
    事業務、收集、販賣、製造、散布等具有職業性、營業性或
    收集性等具有重複特質之犯罪，均屬包括一罪之集合犯概念
    ，最高法院95年度臺上字第4536號、第4686號、第5315號判
    決意旨參照。被告二人均係基於反覆實施製造第四級毒品之
    單一包括犯意聯絡，由被告黃守平提供資金、被告陳守順購
    買含假麻黃之感冒藥錠，並自99年3 、4 月起至同年5 月
    16日止之密接時間，在上開處所製造第四級毒品，參諸前揭
    說明，被告二人顯係基於集合犯之包括一罪犯意反覆所為，
    均應論以集合犯。至被告陳和順所犯前開製造第四級毒品犯
    行及持有第二級毒品犯行，犯意各別且行為互殊，應予分論
    併罰。再查，被告黃守平前因施用毒品案件，經本院以 98
    年度簡字第2055號判處有期徒刑6 月，且得易科罰金確定，
    並於98年8 月11日易科罰金執行完畢在案，此有臺灣高等法
    院被告前案紀錄表1 份在卷可證，是其於受有期徒刑執行完
    畢後5 年內故意再犯有期徒刑以上之本罪，為累犯，應依刑
    法第47條第1 項之規定，加重其刑。復被告黃守平、陳和順
    犯製造第四級毒品罪，渠等均於偵查及審判中自白，均應依
    毒品危害防制條例第17條第2 項規定，減輕其刑，被告黃守
    平部分並依法先加後減之。至被告陳和順之辯護人為其辯護
    稱：被告陳和順符合自首要件云云，雖查被告陳和順前因施
    用毒品案件，經臺灣士林地方法院檢察署於99年3 月5 日以
    士檢清偵秋緝字第000365號通緝，並於同年5 月16日凌晨 0
    時許，在上址門口為警緝獲後，經被告陳和順主動帶同員警
    前往該址查察而發現前開扣押物品等情，業據被告於警詢時
    坦認屬實，並有前開搜索扣押筆錄暨扣押物品目錄表、臺灣
    高等法院被告前案紀錄表各1 份在卷供參，是前開事實，堪
    予認定。然按自首以對於未發覺之罪投案而受裁判為要件，
    如案已發覺，則被告縱有投案陳述自己犯罪之事實，亦祇可
    謂為自白，不能認為自首，最高法院26年上字第484 號判例
    意旨足資參酌。參酌前開蘆洲分局之勘察報告載稱：「蘆洲
    分局蘆洲派出所接獲民眾報案指稱其臺北縣蘆洲市○○街61
    號1 樓出租大樓之房客疑似利用該處所製毒，該所遂於99年
    5 月16日0 時破門而入，當場查獲犯嫌陳和順1 人及疑似萃
    取型麻黃素毒品工廠」等語明確，此有前開勘察報告1 份（
    詳見99年度偵字第14578 號偵查卷第16 2頁）在卷足證，且
    觀諸前開現場照片所示，該處共有3 房1 廳2 衛浴，除被告
    陳和順居住之主臥室外，其餘空間發現如附表一、二所示之
    第四級毒品及供製造第四級毒品之物品甚明，故員警既係接
    獲製毒情資而至前開處所，並緝獲被告陳和順，且經被告陳
    和順帶同員警入內察看而發現前開製毒物品，在客觀上員警
    顯足以合理懷疑被告陳和順製造第四級毒品，自難認被告陳
    和順符合自首之要件，則辯護人前開辯護，即屬無據，不足
    採信，附此敘明。
(二)、科刑部分：爰審酌被告黃守平、陳和順分別有事實欄一所示
    之前科紀錄在案，此有臺灣高等法院被告前案紀錄表2 份在
    卷可證，是渠等素行非佳，且被告陳和順甫因前案製造第四
    級毒品案件於法院審理中，均不知悔改，渠等正值青壯年，
    不思從事正當工作安分守己，竟圖謀共同製毒後販售他人取
    得高額獲利，即率然共同製造第四級毒品，渠等犯行可能造
    成毒品泛濫，危害國家社會非輕，且製造毒品之數量龐大，
    倘流入市面，將嚴重戕害社會大眾之身心健康，犯罪所生之
    潛在危害甚為嚴重，及渠等製造毒品之時間長達近3 個月，
    惟渠等犯後均能坦承犯行，態度尚可，及被告陳和順持有第
    二級毒品之數量尚屬輕微，以及渠等行為分工之態樣、參與
    之程度、品行、智識程度、生活狀況等一切情狀，分別量處
    如主文所示之刑，且就被告陳和順持有第二毒品部分，併予
    諭知易科罰金之折算標準，以示儆懲。
(三)、沒收部分：
１、按查獲之第一、二級毒品及專供製造或施用第一、二級毒品
    之器具，不問屬於犯人與否，均沒收銷燬之，毒品危害防制
    條例第18條第1 項前段定有明文。經查，扣案之第二級毒品
    大麻1 包（驗餘淨重0.45公克），業經鑑驗屬實，已如前述
    ，係屬第二級毒品無訛，爰依毒品危害防制條例第18條第 1
    項前段之規定，併予宣告沒收銷燬之（至鑑驗用罄之物，既
    已滅失，自無庸再予以宣告沒收銷燬）。又扣案包裝該大麻
    之塑膠帶1 只，既係被告陳和順所有並供其持有第二級毒品
    所用之物，爰依刑法第38條第1 項第2 款之規定，併予宣告
    沒收。
２、復按依毒品危害防制條例第18條第1 項前段之規定，應予沒
    收銷燬之毒品，以經查獲之第一、二級毒品為限。又毒品依
    其成癮性、濫用性及對社會危害性，共分為四級，上開條例
    並就製造、運輸、販賣、意圖販賣而持有、以非法方法使人
    施用、引誘他人施用及轉讓不同等級之毒品等行為，分別定
    其處罰。至施用或持有第三、四級毒品，因其可罰性較低，
    故未設處罰之規定，僅就施用及持有第一、二級毒品科以刑
    罰。然鑑於第三、四級毒品均係管制藥品，特於同條例第11
    條之1 明定無正當理由，不得擅自持有；第18條第1 項後段
    復規定查獲之第三、四級毒品，無正當理由而擅自持有者，
    沒入銷燬之。從而，依同條例第18條第1 項後段應沒入銷燬
    之毒品，專指查獲施用或持有之第三、四級毒品而言；倘係
    查獲製造、運輸、販賣、意圖販賣而持有、以非法方法使人
    施用、引誘他人施用或轉讓第三、四級毒品，既屬同條例相
    關法條明文規定處罰之犯罪行為，即非該條項應依行政程序
    沒入銷燬之範圍。又同條例第19條第1 項所定「供犯罪所用
    或因犯罪所得之物」，係指犯第4 條至第9 條、第12條、第
    13條或第14條第1 項、第2 項之罪所用或所得之物，不包括
    毒品本身在內，是尚不得援用此項規定為第三、四級毒品之
    沒收依據。再同條例對於查獲之製造、運輸、販賣、意圖販
    賣而持有、以非法方法使人施用、引誘他人施用及轉讓第三
    、四級毒品之沒收，並無特別規定，如其行為已構成犯罪，
    則該毒品即屬不受法律保護之違禁物，應回歸刑法之適用，
    依刑法第38條第1 項第1 款之規定沒收之，始為適法，最高
    法院95年度台上字第5252號、96年度台上字第884 號判決意
    旨可資參照。經查，扣案如附表一編號1 至10所示之第四級
    毒品，業經鑑驗屬實，已如前述，且前開第四級毒品與各該
    包裝塑膠袋、濾布、塑膠桶、量杯間已難以析離，且亦無析
    離之實益，故應將之一併視為毒品，而依刑法第38條第1 項
    第1 款之規定，均諭知宣告沒收（至鑑驗用罄之物，既已滅
    失，自無庸再予以宣告沒收）。
３、扣案如附表二所示之物品，均為被告二人所有並供渠等共同
    犯本件製造第四級毒品所用之物，業經本院認定如前，是自
    均應依毒品危害防制條例第19條第1 項之規定，宣告沒收。
４、至扣案之吸食器3 組及吸食玻璃球5 個均係被告陳和順所有
    並供被告陳和順施用第二級毒品甲基安非他命之用，及扣案
    之筆記型電腦1 台、手機5 支（各內含SIM 卡門號00000000
    00、0000000000、0000000000、0000000000、0000000000號
    各1 張）均係被告陳和順所有，以及扣案之行動電話1 支（
    內含SIM 卡門號0000000000號1 張）及鑰匙2 把均係被告黃
    守平所有等情，業據被告陳和順、黃守平供述明確，復查無
    積極證據證明與被告二人共犯本件製造第四級毒品之罪有關
    ，核與本案犯罪無涉，爰均不另為沒收之諭知，附此敘明。
據上論斷，應依刑事訴訟法第299 條第1 項前段，毒品危害防制
條例第4 條第4 項、第11條第2 項、第17條第2 項、第18條第 1
項前段、第19條第1 項，刑法第11條前段、第28條、第47條第 1
項、第41條第1 項前段、第38條第1 項第1 款、第2 款，判決如
主文。
本案經檢察官莊惠真到庭執行職務。
中    華    民    國   100    年    3     月    21    日
                  刑事第十三庭審判長法  官  林淑婷
                                    法  官  陳昭筠
                                    法  官  饒金鳳
上列正本證明與原本無異。
如不服本判決，應於判決送達後10日內敘明上訴理由，向本院提
出上訴狀 (應附繕本) ，上訴於臺灣高等法院。其未敘述上訴理
由者，應於上訴期間屆滿後20日內向本院補提理由書「切勿逕送
上級法院」。
                                    書記官  許雅琪
中    華    民    國   100    年    3     月    28    日
附錄本案論罪科刑法條全文：
毒品危害防制條例第4 條：
製造、運輸、販賣第一級毒品者，處死刑或無期徒刑；處無期徒
刑者，得併科新臺幣2,000 萬元以下罰金。
製造、運輸、販賣第二級毒品者，處無期徒刑或7 年以上有期徒
刑，得併科新臺幣1,000 萬元以下罰金。
製造、運輸、販賣第三級毒品者，處5 年以上有期徒刑，得併科
新臺幣7 百萬元以下罰金。
製造、運輸、販賣第四級毒品者，處3 年以上10年以下有期徒刑
，得併科新臺幣300 萬元以下罰金。
製造、運輸、販賣專供製造或施用毒品之器具者，處1 年以上7
年以下有期徒刑，得併科新臺幣100 萬元以下罰金。
前五項之未遂犯罰之。
毒品危害防制條例第11條：
持有第一級毒品者，處3 年以下有期徒刑、拘役或新臺幣5 萬元
以下罰金。
持有第二級毒品者，處2 年以下有期徒刑、拘役或新臺幣3 萬元
以下罰金。
持有第一級毒品純質淨重10公克以上者，處1 年以上7 年以下有
期徒刑，得併科新臺幣100 萬元以下罰金。
持有第二級毒品純質淨重20公克以上者，處6 月以上5 年以下有
期徒刑，得併科新臺幣70萬元以下罰金。
持有第三級毒品純質淨重20公克以上者，處3 年以下有期徒刑，
得併科新臺幣30萬元以下罰金。
持有第四級毒品純質淨重20公克以上者，處1 年以下有期徒刑，
得併科新臺幣10萬元以下罰金。
持有專供製造或施用第一級、第二級毒品之器具者，處1 年以下
有期徒刑、拘役或新臺幣1 萬元以下罰金。
附表一：扣案之第四級毒品明細
┌──┬────────┬──┬────────────┬───────────┐
│編號│  扣押物品名稱  │數量│    鑑   驗   結   果   │    備          註    │
│    │                │    │（詳見內政部警政署刑事警│（勘察報告之現場證物編│
│    │                │    │察局99年7 月12日刑鑑字第│號及照片，見99偵14578 │
│    │                │    │0000000000號鑑定書）    │卷）                  │
├──┼────────┼──┼────────────┼───────────┤
│ 1  │第四級毒品：毒品│1 包│(1)經檢視為乳白色晶體    │現場證物編號1 （即扣押│
│    │先驅原料假麻黃│    │(2)驗前毛重935.63公克（包│物品目錄表編號1 ），如│
│    │                │    │  裝塑膠袋重11.28 公克）│現場照片編號40至43（第│
│    │                │    │  ，取1.06公克鑑定用罄，│177 頁反面至第178 頁反│
│    │                │    │  餘923.29公克          │面）所示              │
│    │                │    │(3)純度約81% ，驗前純質淨│                      │
│    │                │    │  重約748.72公克        │                      │
│    │                │    │（起訴書誤載為「麻黃1 │                      │
│    │                │    │袋（毛重約934.5 克」，茲│                      │
│    │                │    │予更正）                │                      │
├──┼────────┼──┼────────────┼───────────┤
│ 2  │第四級毒品：毒品│1 包│(1)經檢視為褐色晶體      │現場證物編號4 ，如現場│
│    │先驅原料假麻黃│    │(2)驗前毛重3.57公克（包裝│照片編號51、52、54（第│
│    │                │    │  塑膠袋重0.91公克），取│180 頁）所示          │
│    │                │    │  0.23公克鑑定用罄，餘2.│                      │
│    │                │    │  43公克                │                      │
│    │                │    │(3)純度約96% ，驗前純質淨│                      │
│    │                │    │  重約2.55公克          │                      │
│    │                │    │（起訴書漏載，茲予補充）│                      │
├──┼────────┼──┼────────────┼───────────┤
│ 3  │第四級毒品：毒品│1 包│(1)經檢視為土黃色液體、下│現場證物編號12（即扣押│
│    │先驅原料假麻黃│    │  層混有沉澱，無法有效分│物品目錄表編號12），如│
│    │                │    │  離，合併取樣鑑定      │現場照片編號67、71（第│
│    │                │    │(2)驗前毛重97.66 公克（包│184 、185 頁）所示    │
│    │                │    │  裝塑膠瓶重54.72 公克）│                      │
│    │                │    │  ，取9.01公克鑑定用罄，│                      │
│    │                │    │  餘33.93 公克          │                      │
│    │                │    │（起訴書誤載為「半固態麻│                      │
│    │                │    │黃1 包（毛重約98.3公克│                      │
│    │                │    │）」，茲予更正）        │                      │
├──┼────────┼──┼────────────┼───────────┤
│ 4  │第四級毒品：毒品│2 桶│(1)經檢視均為粉紅色液體，│現場證物編號20（即扣押│
│    │先驅原料假麻黃│    │  外觀型態均相似，隨機抽│物品目錄表編號20-1），│
│    │                │    │  取編號20-A鑑定        │如現場照片編號82、83（│
│    │                │    │(2)驗前總毛重7889.00 公克│第188 頁、第188 頁反面│
│    │                │    │  （包裝塑膠桶總重約488.│）所示                │
│    │                │    │  76公克）              │                      │
│    │                │    │(3)編號20-A，淨重4773.62 │                      │
│    │                │    │  公克，取16.29 公克鑑定│                      │
│    │                │    │  用罄，餘4757.33 公克  │                      │
│    │                │    │（起訴書誤載為「不明廢液│                      │
│    │                │    │8 桶」， 茲予更正）     │                      │
├──┼────────┼──┼────────────┼───────────┤
│ 5  │第四級毒品：毒品│3 包│(1)經檢視均為白色液體，外│現場證物編號20-C、21-B│
│    │先驅原料假麻黃│    │  觀型態均相似，隨機抽取│、22-A（即扣押物品目錄│
│    │                │    │  編號21-B鑑定          │表編號20、21、22），如│
│    │                │    │(2)驗前總毛重22725.00公克│現場照片編號83、86、87│
│    │                │    │  （包裝塑膠桶總重約4215│、88、89（第188 頁至第│
│    │                │    │  .00 公克）            │190 頁）所示          │
│    │                │    │(3)編號21-B，淨重8750.00 │                      │
│    │                │    │  公克，取17.94 公克鑑定│                      │
│    │                │    │  用罄，餘8732.06 公克  │                      │
│    │                │    │（起訴書誤載為「半固態麻│                      │
│    │                │    │黃1 包（毛重約9585公克│                      │
│    │                │    │）、半固態麻黃1 包（毛│                      │
│    │                │    │重約9560公克）、半固態麻│                      │
│    │                │    │黃素1 包（毛重約1830公克│                      │
│    │                │    │）」，茲予更正）        │                      │
├──┼────────┼──┼────────────┼───────────┤
│ 6  │第四級毒品：毒品│1 桶│(1)經檢視為粉紅色液體    │現場證物編號21（即扣押│
│    │先驅原料假麻黃│    │(2)21-A，驗前毛重20155.00│物品目錄表編號21-1），│
│    │                │    │  公克（包裝塑膠桶重約67│如現場照片編號86（第18│
│    │                │    │  4.58公克），取16.59 公│9 頁）所示            │
│    │                │    │  克鑑定用罄，餘19463.83│                      │
│    │                │    │  公克                  │                      │
│    │                │    │（起訴書誤載為「不明廢液│                      │
│    │                │    │8 桶」，茲予更正）      │                      │
├──┼────────┼──┼────────────┼───────────┤
│ 7  │第四級毒品：毒品│5 桶│(1)經檢視均為白色液體，外│現場證物編號22-B、22-C│
│    │先驅原料假麻黃│    │  觀型態均相似，隨機抽取│、23-A、23-B、23-C（即│
│    │                │    │  編號22-B、23-B鑑定    │扣押物品目錄表編號22-1│
│    │                │    │(2)驗前總毛重91200.00公克│、23），如現場照片編號│
│    │                │    │  （包裝塑膠桶總重約2942│87、88、89、90（第189 │
│    │                │    │  .70 公克）            │頁反面至第190 頁反面）│
│    │                │    │(3)編號22-B、23-B，總淨重│所示                  │
│    │                │    │  46170.84公克，共取34.9│                      │
│    │                │    │  5 公克鑑定用罄，總餘46│                      │
│    │                │    │  135.89公克            │                      │
│    │                │    │（起訴書誤載為「不明廢液│                      │
│    │                │    │8 桶」， 茲予更正）     │                      │
├──┼────────┼──┼────────────┼───────────┤
│ 8  │第四級毒品：毒品│2 瓶│(1)經檢視均為黑色液體    │現場證物編號24、25（即│
│    │先驅原料麻黃  │    │(2)驗前總毛重6240.00 公克│扣押物品目錄表編號24、│
│    │                │    │  （包裝塑膠桶重約402.74│25），如現場照片編號90│
│    │                │    │  公克），共取46.19 公克│、91、92（第190 頁至第│
│    │                │    │  鑑定用罄，總餘5791.07 │190 頁反面）所示      │
│    │                │    │  公克                  │                      │
│    │                │    │(3)抽取編號24，測得純度約│                      │
│    │                │    │  3%，依據抽測純度值，推│                      │
│    │                │    │  估編號24、25均含麻黃│                      │
│    │                │    │  之驗前總純質淨重約175.│                      │
│    │                │    │  11公克                │                      │
│    │                │    │（起訴書誤載為「液態麻黃│                      │
│    │                │    │1 桶（毛重約4500公克）│                      │
│    │                │    │及液態麻黃1 瓶（毛重約│                      │
│    │                │    │1745公克）」，茲予更正）│                      │
├──┼────────┼──┼────────────┼───────────┤
│ 9  │第四級毒品：毒品│1 桶│(1)經檢視為透明色液體、下│現場證物編號27（即扣押│
│    │先驅原料假麻黃│    │  層混有沉澱，無法有效分│物品目錄表編號27），如│
│    │                │    │  離，合併取樣鑑定      │現場照片編號96（第191 │
│    │                │    │(2)驗前毛重384.00公克（包│頁反面）所示          │
│    │                │    │  裝塑膠瓶重43.32 公克）│                      │
│    │                │    │  ，取16.62 公克鑑定用罄│                      │
│    │                │    │  ，餘324.06公克        │                      │
│    │                │    │（起訴書誤載為「鹽酸不明│                      │
│    │                │    │液體1 瓶」，茲予更正）  │                      │
├──┼────────┼──┼────────────┼───────────┤
│ 10 │第四級毒品：毒品│1 包│(1)經檢視為白色晶體      │現場證物編號46（即扣押│
│    │先驅原料甲基麻黃│    │(2)驗前毛重11.45 公克（包│物品目錄表編號46），如│
│    │              │    │  裝塑膠袋重0.88公克），│現場照片編號46、47（第│
│    │                │    │  取0.45公克鑑定用罄，餘│179 頁、第179 頁反面）│
│    │                │    │  10.12 公克，純度約99% │所示                  │
│    │                │    │  ，驗前純質淨重約10.46 │                      │
│    │                │    │  公克                  │                      │
│    │                │    │（起訴書誤載為「麻黃1 │                      │
│    │                │    │包（毛重約11.3公克）」，│                      │
│    │                │    │茲予更正）              │                      │
└──┴────────┴──┴────────────┴───────────┘
附表二：扣案供製造第四級毒品之物品
┌──┬────────┬───┬────────────┬───────────┐
│編號│  扣押物品名稱  │數  量│   鑑   驗   結   果    │    備          註    │
│    │                │      │（詳見內政部警政署刑事警│（勘察報告之現場證物編│
│    │                │      │察局99年7 月12日刑鑑字第│號及照片，見99偵14578 │
│    │                │      │0000000000號鑑定書）    │卷）                  │
├──┼────────┼───┼────────────┼───────────┤
│ 1  │不明白色粉末    │1 包  │驗前毛重0.43公克（包裝塑│現場證物編號3 ，如現場│
│    │                │      │膠袋重0.39公克），取0.02│照片編號49、50（第180 │
│    │                │      │公克鑑定用罄，餘0.02公克│頁反面）所示          │
│    │                │      │；未檢出第二級毒品甲基安│                      │
│    │                │      │非他命、第四級毒品毒品先│                      │
│    │                │      │驅原料假麻黃等成分    │                      │
├──┼────────┼───┼────────────┼───────────┤
│ 2  │丙酮            │2 桶  │                        │現場證物編號16、18，如│
│    │                │      │                        │現場照片編號75、76、79│
│    │                │      │                        │、80（第186 頁反面、第│
│    │                │      │                        │187 頁反面）所示      │
├──┼────────┼───┼────────────┼───────────┤
│ 3  │鹽酸            │1 桶  │                        │現場證物編號26，如現場│
│    │                │      │                        │照片編號93、94、95（第│
│    │                │      │                        │191 頁至第191 頁反面）│
│    │                │      │                        │所示                  │
├──┼────────┼───┼────────────┼───────────┤
│ 4  │不明液體        │2 桶  │外標籤「酸20L」       │現場證物編號38，如現場│
│    │                │      │                        │照片編號105 、106（第 │
│    │                │      │                        │194 頁）所示          │
│    │                │      ├────────────┼───────────┤
│    │                │      │(1)經檢視為透明液體（酸鹼│現場證物編號40，如現場│
│    │                │      │  值約14）              │照片編號108 至110（第1│
│    │                │      │                        │94頁反面至第195 頁）所│
│    │                │      │                        │示                    │
├──┼────────┼───┼────────────┼───────────┤
│ 5  │小型掃把及畚箕  │1 組  │                        │現場證物編號3 ，如現場│
│    │                │      │                        │照片編號49、50（第180 │
│    │                │      │                        │頁反面）所示          │
├──┼────────┼───┼────────────┼───────────┤
│ 6  │藍色塑膠盒      │2 個  │                        │現場證物編號4 、5 ，如│
│    │                │      │                        │現場照片編號51、52、53│
│    │                │      │                        │、54（第180 、181 頁）│
│    │                │      │                        │所示                  │
├──┼────────┼───┼────────────┼───────────┤
│ 7  │測溫槍          │1 支  │                        │現場證物編號6 ，如現場│
│    │（起訴書證據清單│      │                        │照片編號51、54、55（第│
│    │編號四誤載為「測│      │                        │180 、181 、181 頁反面│
│    │槍」，茲予更正）│      │                        │）所示                │
├──┼────────┼───┼────────────┼───────────┤
│ 8  │電子磅秤        │2 臺  │                        │現場證物編號7 、46，如│
│    │                │      │                        │現場照片編號57、58、46│
│    │                │      │                        │、47（第182 頁反面、第│
│    │                │      │                        │179 頁、第179 頁反面）│
│    │                │      │                        │所示                  │
├──┼────────┼───┼────────────┼───────────┤
│ 9  │塑膠刮勺        │1 支  │                        │現場證物編號8 ，如現場│
│    │                │      │                        │照片編號59（第182 頁）│
│    │                │      │                        │所示                  │
├──┼────────┼───┼────────────┼───────────┤
│ 10 │加熱攪拌器      │1 臺  │                        │現場證物編號9 ，如現場│
│    │                │      │                        │照片編號60（第182 頁）│
│    │                │      │                        │所示                  │
├──┼────────┼───┼────────────┼───────────┤
│ 11 │大型過濾裝置    │1 組  │                        │現場證物編號10，如現場│
│    │                │      │                        │照片編號67、68、69（第│
│    │                │      │                        │184 頁、第185 頁反面）│
│    │                │      │                        │所示                  │
├──┼────────┼───┼────────────┼───────────┤
│ 12 │中型過濾裝置    │1 組  │                        │現場證物編號11，如現場│
│    │                │      │                        │照片編號67、68、70（第│
│    │                │      │                        │184 頁、第185 頁反面）│
│    │                │      │                        │所示                  │
├──┼────────┼───┼────────────┼───────────┤
│ 13 │封口機          │1 臺  │                        │                      │
├──┼────────┼───┼────────────┼───────────┤
│ 14 │電扇            │1 臺  │                        │                      │
├──┼────────┼───┼────────────┼───────────┤
│ 15 │秀得寧錠空瓶    │98瓶  │                        │現場證物編號17，如現場│
│    │（起訴書證據清單│      │                        │照片編號77、78（第187 │
│    │編號四誤載為「秀│      │                        │頁）所示              │
│    │得錠」，茲予更正│      │                        │                      │
│    │）              │      │                        │                      │
├──┼────────┼───┼────────────┼───────────┤
│ 16 │大型水桶        │4 個  │                        │                      │
├──┼────────┼───┼────────────┼───────────┤
│ 17 │洗衣籃          │2 個  │                        │                      │
├──┼────────┼───┼────────────┼───────────┤
│ 18 │塑膠手套        │1 包  │                        │現場證物編號19，如現場│
│    │                │      │                        │照片編號81（第188 頁）│
│    │                │      │                        │所示                  │
├──┼────────┼───┼────────────┼───────────┤
│ 19 │吸取式吸管      │1 支  │                        │現場證物編號20-1，如現│
│    │                │      │                        │場照片編號85（第189 頁│
│    │                │      │                        │）所示                │
├──┼────────┼───┼────────────┼───────────┤
│ 20 │PH值測量器      │1 臺  │                        │現場證物編號28、29，如│
│    │                │      │                        │現場照片編號97、98（第│
│    │                │      │                        │192 頁反面）所示      │
├──┼────────┼───┼────────────┼───────────┤
│ 21 │PH測試中和劑    │1 盒  │                        │                      │
├──┼────────┼───┼────────────┼───────────┤
│ 22 │過濾布          │4 張  │                        │現場證物編號30，如現場│
│    │                │      │                        │照片編號99（第192 頁）│
│    │                │      │                        │所示                  │
├──┼────────┼───┼────────────┼───────────┤
│ 23 │擠瓶            │2 個  │                        │                      │
├──┼────────┼───┼────────────┼───────────┤
│ 24 │陶瓷過濾漏斗    │1 個  │                        │現場證物編號31，如現場│
│    │                │      │                        │照片編號103 （第193 頁│
│    │                │      │                        │反面）所示            │
├──┼────────┼───┼────────────┼───────────┤
│ 25 │滴管及玻璃棒    │2 支  │                        │現場證物編號32，如現場│
│    │                │      │                        │照片編號103 （第193 頁│
│    │                │      │                        │反面）所示            │
├──┼────────┼───┼────────────┼───────────┤
│ 26 │3 公升玻璃量杯  │1 個  │                        │現場證物編號33，如現場│
│    │                │      │                        │照片編號103 （第193 頁│
│    │                │      │                        │反面）所示            │
├──┼────────┼───┼────────────┼───────────┤
│ 27 │綠色小型漏斗    │1 個  │                        │現場證物編號34，如現場│
│    │                │      │                        │照片編號103 （第193 頁│
│    │                │      │                        │反面）所示            │
├──┼────────┼───┼────────────┼───────────┤
│ 28 │5公升塑膠量杯   │2 個  │                        │現場證物編號35、37，如│
│    │                │      │                        │現場照片編號103 （第19│
│    │                │      │                        │3 頁反面）所示        │
├──┼────────┼───┼────────────┼───────────┤
│ 29 │綠色大型漏斗    │1 個  │                        │現場證物編號36，如現場│
│    │                │      │                        │照片編號103 （第193 頁│
│    │                │      │                        │反面）所示            │
├──┼────────┼───┼────────────┼───────────┤
│ 30 │電磁爐          │2 臺  │                        │現場證物編號39，如現場│
│    │                │      │                        │照片編號107 （第194 頁│
│    │                │      │                        │反面）所示            │
├──┼────────┼───┼────────────┼───────────┤
│ 31 │空氣清靜機      │1 臺  │                        │現場證物編號41，如現場│
│    │                │      │                        │照片編號61、62 （第183│
│    │                │      │                        │頁反面）所示          │
├──┼────────┼───┼────────────┼───────────┤
│ 32 │電暖器          │1 臺  │                        │現場證物編號42，如現場│
│    │                │      │                        │照片編號63（第183 頁）│
│    │                │      │                        │所示                  │
├──┼────────┼───┼────────────┼───────────┤
│ 33 │除濕機          │1 臺  │                        │現場證物編號43，如現場│
│    │                │      │                        │照片編號64（第183 頁）│
│    │                │      │                        │所示                  │
├──┼────────┼───┼────────────┼───────────┤
│ 34 │攪拌用木鏟      │1 個  │                        │現場證物編號44，如現場│
│    │                │      │                        │照片編號101 、102（第 │
│    │                │      │                        │193 頁）所示          │
├──┼────────┼───┼────────────┼───────────┤
│ 35 │分裝袋          │200 個│                        │現場證物編號46，如現場│
│    │                │      │                        │照片編號47（第179 頁）│
│    │                │      │                        │所示                  │
├──┼────────┼───┼────────────┼───────────┤
│ 36 │分裝器          │3 支  │                        │                      │
├──┼────────┼───┼────────────┼───────────┤
│ 37 │夾燈            │1 座  │                        │現場證物編號47，如現場│
│    │                │      │                        │照片編號65、66（第184 │
│    │                │      │                        │頁反面）所示          │
└──┴────────┴───┴────────────┴───────────┘